【裁判字號】    91,易,1450
【裁判日期】    920129
【裁判案由】    傷害等
【裁判全文】
臺灣臺北地方法院刑事判決                        九十一年度易字第一四五號
    公  訴  人  臺灣臺北地方法院檢察署檢察官
右列被告因家庭暴力傷害等案件，經檢察官聲請簡易判決處刑（九十一年度偵字第一
一二九七號），本院受理後（九十一年簡字第三五二九號）認不宜逕以簡易判決處刑
，改依通常程序審理，判決如左：
    主  文
甲○○ ○○○○○以加害生命之事，恐嚇他人，致生危害於安全，處拘役拾日，如易科罰
金，以佰元折算壹日。緩刑貳年，緩刑期內付保護管束。
甲○○ ○○○○○被訴傷害部分不受理。
    事  實
一、甲○○ ○○○○○與乙○○原係夫妻關係（業於九十一年五月二十三日離婚）為家庭暴
    力防治法第三條第一款之家庭成員，惟自結婚後二人常因是否回美國工作生活及
    金錢因素發生言語及肢體衝突，九十一年五月間甲○○ ○○○○○認其存款新台幣六萬
    元係由乙○○所拿走，竟以恐嚇之故意，於同年五月十一日十八時十分許使用電
    話號碼為0000000000之行動電話，撥打英文簡訊至乙○○所有電話號
    碼0000000000之行動電話，傳送：「You Fuckin Thief，I Have
    Someone  To Terminate You! Good Bye Thief!」（即你這個竊賊，我會叫人去
    做掉你，再見！）等訊息，以此加害乙○○生命之惡害相告知之方式恐嚇乙○○
    ，使乙○○於收到並閱覽此一簡訊後心生畏懼，致生危害於其安全。
二、案經被害人乙○○訴由臺北市政府警察局文山第二分局報告臺灣臺北地方法院檢
    察署檢察官聲請簡易判決處刑，經本院改依通常程序審理。
    理  由
壹、妨害自由部分：
一、訊據被告甲○○ ○○○○○對右揭恐嚇犯行坦承不諱，核與被害人乙○○於警訊、偵查
    中及本院調查中之證詞相符，被告自白與事實相符，又有被害人之指述可為補強
    證據，事證已經明確，犯行堪以認定，應依法論科。
二、按恐嚇罪，所稱以加害生命、身體、自由、名譽、財產之事，恐嚇他人者，係指
    以使人生畏怖心為目的，而通知將加惡害之旨於被害人而言（最高法院五十二年
    台上字第七五一號判例參照）。被告甲○○ ○○○○○以行動電話傳送：「You Fuckin
    Thief，I Have Someone  To Terminate You! Good Bye Thief!」之內容簡訊，
    足使被害人乙○○生畏怖心。核被告所為，係犯刑法第三百零五條之恐嚇罪。爰
    審酌被告與被害人係夫妻關係，被告認其所有之財物為被害人取走，所以傳送簡
    訊以發洩不滿情緒，所為已經造成被害人心理之恐懼，及被告於本院審理中態度
    良好，已有悔意等一切情狀，量處如主文所示之刑，並諭知易科罰金之折算標準
    ，以資懲儆。此外被告未曾受有期徒刑以上刑之宣告，有臺灣高等法院檢察署刑
    案紀錄簡覆表一紙在卷可稽，經此刑之宣告教訓後，應知警惕，當無再犯之虞，
    本院因認對其所宣告之刑，以暫不執行為適當，爰併予宣告緩刑二年，以勵自新
    。次按犯家庭暴力罪而受緩刑之宣告者，在緩刑期內應付保護管束，家庭暴力防
    治法第三十條第一項定有明文，被告依法在緩刑期內應付保護管束，由地方法院
    檢察署之觀護人予以適當之督促，俾確實使被告有正確之夫妻相處觀念。另被告
    所使用電話號碼為0000000000之行動電話，雖係供被告犯罪所用之物
    ，但無證據證明係被告所有，爰不另為沒收之諭知，附此敘明。
貳、傷害部分：
一、公訴意旨略以：被告甲○○ ○○○○○與乙○○係夫妻關係。於民國 (下同）九十一年
    二月五日晚間八時卅分許，在臺北市○○區○○路二○二巷十七號九樓住處，
    甲○○ ○○○○○因細故與乙○○發生爭執，竟出於傷害之犯意，徒手毆打乙○○，致
    乙○○受有右眼鈍傷併結膜下出血之傷害。因認被告涉犯刑法第二百七十七條第
    一項之傷害罪嫌。
二、按告訴乃論之罪，告訴人於第一審辯論終結前，得撤回其告訴；告訴經撤回者，
    應諭知不受理之判決，不受理判決並得不經言詞辯論為之，刑事訴訟法第二百三
    十八條第一項、第三百零三條第三款、第三百零七條分別定有明文。
三、查本件被告甲○○ ○○○○○被訴犯刑法第二百七十七條第一項傷害罪，依同法第二百
    八十七條規定第二百七十七條第一項傷害罪須告訴乃論。被告與告訴人乙○○已
    於九十二年一月二十一日本院審理時，以賠償被害人損害十五萬元達成和解，告
    訴人乙○○並當庭具狀撤回對被告之告訴，有本院卷附該日訊問筆錄及撤回狀各
    一紙在卷可稽，揆諸上開說明，此部分犯罪事實，應為不受理判決之諭知。
據上論斷，應依刑事訴訟法第二百九十九條第一項前段、第三百零三條第三款，刑法
第三百零五條、第四十一條第一項、第七十四條第一款、家庭暴力防治法第三十條第
一項，罰金罰鍰提高標準條例第一條前段、第二條，判決如主文。
本案經檢察官陳佳秀到庭執行職務
中    華    民    國      九十二  年      一        月    二十九      日
                                      臺灣臺北地方法院刑事第九庭
                                          法  官  王  綽  光
右正本證明與原本無異。
如不服本判決，應於判決送達後十日內，向本院提出上訴狀。
                                          書記官  潘  惠  梅
中    華    民    國      九十二  年      一        月    三十        日
附錄論罪科刑法條:刑法第三百零五條。
以加害生命、身體、自由、名譽、財產之事，恐嚇他人致生危害於安全者，處二年以
下有期徒刑、拘役或三百元以下罰金。


司法院資訊處製作；財團法人民間司法改革基金會備份。
